es: Tipo de relleno: Fibra de vidrio; Liviano; Metal; Plástico; Otros
el: Τύπος πλήρωσης: Υαλοβάμβακας; Μικρού βάρους; Μέταλλο; Πλαστικό; Άλλο
zh-TW: 填料類型: 玻璃纖維; 輕盈; 金屬; 塑膠; 其他
da: Filler-type: Glasfiber; Letvægts; Metal; Plast; Andet
nb: Fylltype: Glassfiber; Lett; Metall; Plast; Annet
ko: 필러 유형: 유리 섬유; 경량; 금속; 플라스틱; 기타
pt-BR: Tipo de funil: Fibra de vidro; Leve; Metal; Plástico; Outro
hu: Töltőanyag típusa: Üveggyapot; Könnyű; Fém; Műanyag; Egyéb
th: ประเภทฟิลเลอร์: ไฟเบอร์กลาส; น้ำหนักเบา; โลหะ; พลาสติก; อื่นๆ
de: Spachtelmassentyp: Fiberglas; Leicht; Metall; Kunststoff; Sonstiges
it: Tipo di riempitore: Vetroresina; Leggero; Metallo; Plastica; Altro
hr-HR: Vrsta kita: Stakloplastika; Lagano; Metal; Plastika; Ostalo
cs: Typ tmelu: Skelná vata; Lehké; Kov; Plast; Jiné
sk-SK: Typ výplne: Sklolaminát; Ľahký; Kov; Plast; Iné
en: Filler type: Fiberglass; Lightweight; Metal; Plastic; Other
lt-LT: Užpildo tipas: Stiklo pluoštas; Lengvas; Metalas; Plastikas; Kita
fr: Type de remplissage: Fibre de verre; Léger; Métal; Plastique; Autre
zh-CN: 填充物类型: 玻璃纤维; 轻质; 金属; 塑料; 其他
pl: Typ napełniacza: Włókno szklane; Lekkie; Metal; Tworzywo sztuczne; Inne
sv: Typ av stoppning: Glasfiber; Lättvikt; Metall; Plast; Övrigt
ru: Тип шпатлевки: Стекловолокно; Легкий; Металл; Пластик; Другой
bg-BG: Тип запълващ кит: Fiberglass; Олекотен; Метал; Пластмаса; Други
vi: Loại chất làm đầy: Sợi thủy tinh; Hạng nhẹ; Kim loại; Nhựa; Khác
ja: 充填材タイプ: ガラス繊維; 軽量; 金属; プラスチック; その他
pt-PT: Tipo de massa de enchimento: Fibra de vidro; Leveza; Metal; Plástico; Outro
sl-SI: Vrsta polnila: Steklena vlakna; Lahka; Kovina; Plastika; Drugo
tr: Dolgu Türü: Fiberglas; Hafif; Metal; Plastik; Diğer
fi: Täyteainetyyppi: Lasikuitu; Kevyt; Metalli; Muovi; Muu
ro-RO: Tip material de umplutură: Fibră de sticlă; Ușor; Metal; Plastic; Altele
nl: Vullertype: Glasvezel; Lichtgewicht; Metaal; Plastic; Andere